臺灣高等法院刑事裁定
110年度聲字第2755號
聲  請  人  臺灣高等檢察署檢察官
受  刑  人  孫啟展



上列被告因聲請定其應執行刑案件，本院裁定如下：
    主  文
孫啟展如附表所示各罪所處之刑，應執行有期徒刑玖年。
    理  由
一、聲請意旨略以：受刑人孫啟展因違反毒品危害防制條例等數
    罪，先後經判決確定如附表，應依刑法第53條、第51條第5
    款規定，定其應執行之刑，爰依刑事訴訟法第477條第1項、
    刑法第50條第2項、51條第5款規定聲請裁定等語。
二、按裁判確定前犯數罪者，併合處罰之。但有下列情形之一者
    ，不在此限：一、得易科罰金之罪與不得易科罰金之罪。二
    、得易科罰金之罪與不得易服社會勞動之罪。三、得易服社
    會勞動之罪與不得易科罰金之罪。四、得易服社會勞動之罪
    與不得易服社會勞動之罪。前項但書情形，受刑人請求檢察
    官聲請定應執行刑者，依第51條規定定之；數罪併罰，有二
    裁判以上者，依刑法第51條之規定，定其應執行之刑；又宣
    告多數有期徒刑者，於各刑中之最長期以上，各刑合併之刑
    期以下，定其刑期。但不得逾30年，刑法第50條、第53條及
    第51條第5款分別定有明文。次按刑事訴訟法第370條第2項
    、第3項，已針對第二審上訴案件之定應執行之刑，明定有
    不利益變更禁止原則之適用；而分屬不同案件之數罪併罰，
    倘一裁判宣告數罪之刑，曾經定其執行刑，再與其他裁判宣
    告之刑定其執行刑時，在法理上亦應同受此原則之拘束（最
    高法院103年度第14次刑事庭會議決議意旨參照）。再按數
    罪併罰中之一罪，依刑法規定得易科罰金，若因與不得易科
    罰金之他罪合併處罰結果而不得易科罰金時，原可易科罰金
    部分所處之刑，自亦無庸為易科折算標準之記載（司法院釋
    字第144號解釋意旨參照）。
三、經查：本件受刑人孫啟展因違反毒品危害防制條例等數罪，
    先後經判決確定如附表所示之刑，有上開各罪刑事判決及本
    院被告前案紀錄表各1份在卷可憑。上開各罪均係在附表編
    號1所示之罪判決確定前所犯，且本院為犯罪事實最後判決
    之法院。其中附表編號1至2、5所示之罪，係處得易科罰金
    之刑，附表編號3至4、6至17所示之罪，係處不得易科罰金
    之刑，合於刑法第50條第1項但書第1款之情形，依刑法第50
    條第2項規定，須經受刑人請求檢察官聲請定其應執行刑，
    始得依刑法第51條規定定之。本件受刑人業已請求檢察官就
    附表所示之罪，聲請合併定應執行刑，此有臺灣臺北地方檢
    察署依102年1月23日修正之刑法第50條調查受刑人是否聲請
    定應執行刑調查表影本1份(本院卷第9頁)在卷可稽，是本件
    聲請人聲請定應執行刑，本院審核認為正當。
四、爰參酌附表所示各罪宣告刑總和上限、各刑中最長期，及附
    表編號1至2、3至4、6至17所示之罪，分別曾經裁定或判決
    定應執行有期徒刑8月、6月、8年確定，並審酌受刑人所犯
    如附表所示各罪之犯罪類型，除編號3、4為轉讓禁藥罪外，
    其餘15罪均為販賣第二級毒品罪，且上開15罪犯罪時間係在
    105年8月間至106年4月間，犯罪時間尚屬密切，暨其所犯之
    不法內涵及侵害法益程度等情，並考量各罪彼此間之關聯性
    、責任非難重複程度較高、數罪所反映受刑人之人格特性、
    對受刑人施以矯正之必要性等，就其所犯附表所示各罪為整
    體非難，定如主文所示之應執行刑。又受刑人所犯附表編號
    1至2、5所示之罪雖係處得易科罰金之刑，然因與附表編號3
    至4、6至17所示之罪判處不得易科罰金之刑合併定其應執行
    刑，自亦無庸為易科罰金折算標準之記載，附此敘明。
據上論斷，應依刑事訴訟法第477條第1項，刑法第50條第2項、
第53條、第51條第5款，裁定如主文。　　
中　　華　　民　　國　　110 　年　　7 　　月　　26　　日
　　　　　　        刑事第七庭  審判長法　官  孫惠琳
　　　　　　　　　　　　　　　　　　  法　官  張育彰　　
　　　　　　　　　　　　　　　　　　  法　官  王惟琪
以上正本證明與原本無異。
如不服本裁定，應於收受送達後五日內向本院提出抗告狀。
                                      書記官  陳怡君
中　　華　　民　　國　　110 　年　　7 　　月　　29　　日
附表：
編號  1 2 3 罪名  毒品危害防制條例 毒品危害防制條例 藥事法 宣告刑  有期徒刑4月 有期徒刑5月 有期徒刑4月 犯罪日期  106/04/03 106/02/06 105/10/18 偵查(自訴)機關 年度案號  臺北地檢106年度毒偵字第1519號 臺北地檢106年度毒偵字第749號 臺北地檢106年度偵字第4423號等  最後事實審 法院 臺北地院 臺北地院 臺北地院  案號 106年度審簡字第1343號 106年度審簡字第1344號 106年度訴字第611號  判決日期 106/07/31 106/07/31 108/06/19  確定 判決 法院 臺北地院 臺北地院 臺北地院  案號 106年度審簡字第1343號 106年度審簡字第1344號 106年度訴字第611號  判決 確定日期 106/09/05 106/09/05 108/10/22 （撤回上訴） 是否為得易科罰金之案件  是 是 否 備註  臺北地檢106年度執字第7502號 臺北地檢106年度執字第6829號 臺北地檢109年度執字第4394號   編號1、2經臺北地院106年聲字第2230號裁定應執行有期徒刑8月  編號3、4應執行有期徒刑6月 

編號  4 5 6 罪名  藥事法 毒品危害防制條例 毒品危害防制條例 宣告刑  有期徒刑4月 有期徒刑4月 有期徒刑3年7月 犯罪日期  106/02/06 106/02/07 105/08/15 偵查(自訴)機關 年度案號  臺北地檢106年度偵字第4423號等 臺北地檢106年度偵字第4423號等 臺北地檢106年度偵字第4423號等  最後事實審 法院 臺北地院 臺北地院 本院  案號 106年度訴字第611號 106年度訴字第611號 108年度上訴字第3011號  判決日期 108/06/19 108/06/19 109/05/21  確定 判決 法院 臺北地院 臺北地院 最高法院  案號 106年度訴字第611號 106年度訴字第611號 110年度台上字第477號  判決 確定日期 108/10/22 （撤回上訴） 108/10/22 （撤回上訴） 110/02/25 是否為得易科罰金之案件  否 是 否 備註  臺北地檢109年度執字第4394號 臺北地檢109年度執字第4395號 臺北地檢110年度執字第1456號   編號3、4應執行有期徒刑6月  編號6至17應執行有期徒刑8年 

編號  7 8 9 罪名  毒品危害防制條例 毒品危害防制條例 毒品危害防制條例 宣告刑  有期徒刑3年10月 有期徒刑4年2月 有期徒刑3年7月 犯罪日期  105/10/03 105/10/07 105/10/13 偵查(自訴)機關 年度案號  臺北地檢106年度偵字第4423號等 臺北地檢106年度偵字第4423號等 臺北地檢106年度偵字第4423號等  最後事實審 法院 本院 本院 本院  案號 108年度上訴字第3011號 108年度上訴字第3011號 108年度上訴字第3011號  判決日期 109/05/21 109/05/21 109/05/21 確定 判決 法院 最高法院 最高法院 最高法院  案號 110年度台上字第477號 110年度台上字第477號 110年度台上字第477號  判決 確定日期 110/02/25 110/02/25 110/02/25 是否為得易科罰金之案件  否 否 否 備註  臺北地檢110年度執字第1456號 臺北地檢110年度執字第1456號 臺北地檢110年度執字第1456號   編號6至17應執行有期徒刑8年   

編號  10 11 12 罪名  毒品危害防制條例 毒品危害防制條例 毒品危害防制條例 宣告刑  有期徒刑3年8月 有期徒刑3年9月 有期徒刑3年8月 犯罪日期  105/12/25 105/12/26 105/12/27 偵查(自訴)機關年度案號  臺北地檢106年度偵字第4423號等 臺北地檢106年度偵字第4423號等 臺北地檢106年度偵字第4423號等  最後事實審 法院 本院 本院 本院  案號 108年度上訴字第3011號 108年度上訴字第3011號 108年度上訴字第3011號  判決日期 109/05/21 109/05/21 109/05/21  確定 判決 法院 最高法院 最高法院 最高法院  案號 110年度台上字第477號 110年度台上字第477號 110年度台上字第477號  判　　決 確定日期 110/02/25 110/02/25 110/02/25 是否為得易科罰金之案件  否 否 否 備註  臺北地檢110年度執字第1456號 臺北地檢110年度執字第1456號 臺北地檢110年度執字第1456號   編號6至17應執行有期徒刑8年   

編號  13 14 15 罪名  毒品危害防制條例 毒品危害防制條例 毒品危害防制條例 宣告刑  有期徒刑3年10月 有期徒刑3年7月 有期徒刑3年7月 犯罪日期  105年12月28日至106年1月間 106/01/01 106/01/14 偵查(自訴)機關 年度案號  臺北地檢106年度偵字第4423號等 臺北地檢106年度偵字第4423號等 臺北地檢106年度偵字第4423號等  最後事實審 法院 本院 本院 本院  案號 108年度上訴字第3011號 108年度上訴字第3011號 108年度上訴字第3011號  判決日期 109/05/21 109/05/21 109/05/21 確定 判決 法院 最高法院 最高法院 最高法院  案號 110年度台上字第477號 110年度台上字第477號 110年度台上字第477號  判　　決 確定日期 110/02/25 110/02/25 110/02/25 是否為得易科 罰金之案件  否 否 否 備註  臺北地檢110年度執字第1456號 臺北地檢110年度執字第1456號 臺北地檢110年度執字第1456號   編號6至17應執行有期徒刑8年   

編號  16 17 (以下空白) 罪名  毒品危害防制條例 毒品危害防制條例  宣告刑  有期徒刑3年8月 有期徒刑3年8月  犯罪日期  106/01/27 106/02/05  偵查(自訴)機關 年度案號  臺北地檢106年度偵字第4423號等 臺北地檢106年度偵字第4423號等   最後事實審 法院 本院 本院   案號 108年度上訴字第3011號 108年度上訴字第3011號   判決日期 109/05/21 109/05/21   確定 判決 法院 最高法院 最高法院   案號 110年度台上字第477號 110年度台上字第477號   判決 確定日期 110/02/25 110/02/25  是否為得易科罰金之案件  否 否  備註  臺北地檢110年度執字第1456號 臺北地檢110年度執字第1456號    編號6至17應執行有期徒刑8年